

LILIANA GONZALES CHÁVEZ

Front-End Developer

983 705 506

https://github.com/lili14gon

in https://www.linkedin.com/in/liliana-gonzales

Me apasiona crear productos tecnológicos y estar en constante aprendizaje. Tengo experiencia en desarrollo de software donde también aplique la metodología Scrum la cual me permitió conocer diversos puntos de vista y trabajar de manera colaborativa para aportar en pro de los objetivos de la organización.

EXPERIENCIA LABORAL

EBIZLATIN AMERICA S.A.C.

Enero 2020 a Junio 2022 PROGRAMADORA FRONT END

- Mejora el desarrollo de los módulos del portal de B2M con el framework Angular las cuales se basan en componentes dinámicos.
- Utilización de APIRest para acceder a los servicios del backend

CATERING BUS S.A.

Febrero 2016 a Mayo 2019 ASISTENTE DE SISTEMAS

- Gestioné la base de datos empresarial, la importación y exportación de información y el Sistema Zigma
- Apliqué SQL para modificar datos mediante sentencias y desarrollar procedimientos
- Asistí remotamente a diferentes áreas.
- Capacité en el sistema a nuevos usuarios

JORA Y CECINAS S.A.C. Octubre 2014 a Noviembre 2015 ASISTENTE DE SISTEMAS

- Me encargué del mantenimiento de tablas mediante sentencias SQL
- Generé reportes utilizando SQL server (consultas) y backups de la base de datos
- Me encargue de instalaciones de software (programas y antivirus) y del

mantenimiento de los equipos de cómputo

EDUCACIÓN

LABORATORIA 2019

Front-End Developer

CIBERTEC 2018

Curso Java 8.0 Fundamentals Developer

 UNIVERSIDAD TECNOLÓGICA DEL PERU – UTP 2011 – 2016
 Bachiller en Ingeniería

IDIOMAS

• INSTITUTO DE INGLES – UTP

Ingles – Nivel intermedio

CONOCIMIENTOS TECH





















